臺灣高等法院民事裁定
111年度再易字第4號
再審 原告   楊慶順  
            楊慶彩  
上列再審原告因與再審被告劉翠淑間請求修復漏水等再審之訴事
件，對於中華民國110年11月30日本院110年度上易字第42號確定
判決，提起再審之訴，本院裁定如下：  
    主  文
再審之訴駁回。
再審訴訟費用由再審原告負擔。
    理  由
一、按提起民事再審之訴，應依民事訴訟法第77之17條規定，繳
    納裁判費，此乃必須具備之程式。再審原告未繳納裁判費，
    法院定期間命補正後，逾期仍未補正者，其再審之訴即屬不
    合法，法院應以裁定駁回之，此觀民事訴訟法第502條第1項
    規定即明。
二、本件再審原告提起再審之訴，未據繳納裁判費新臺幣（下同
    ）7,440元，經本院於民國111年3月3日裁定命其於5日內補
    繳，該裁定業於同年月7日送達，有送達證書在卷可稽（見
    本院卷第309-311頁）。再審原告雖主張其於本院無須繳納
    裁判費云云，然繳納裁判費，乃提起再審之訴必須具備之程
    式，此觀民事訴訟法第77條之17規定即明，其此部分主張，
    委不足取。再審原告又主張本件係屬非因財產權而起訴，應
    徵收裁判費3,000元云云，然本院110年度上易字第42號請求
    修復漏水等事件（下稱原確定判決事件），再審被告係請求
    再審原告應容忍其進入屋內修繕漏水及給付修繕費用，屬因
    財產權而起訴，有原確定判決在卷可佐（見本院卷第257-27
    2頁），再審原告上開主張，無可憑採。再審原告另主張因
    財產權而起訴，依民事訴訟法第77條之17、第77條之13及第
    77條之14規定，本件裁判費應為6,750元云云，然按本法應
    徵收之裁判費，各高等法院得因必要情形，擬定額數，報請
    司法院核准後加徵之。但其加徵之額數，不得超過原額數十
    分之五，民事訴訟法第77條之27定有明文。民事訴訟法第77
    條之13、第77條之16關於財產權訴訟所應徵收裁判費之規定
    ，業經本院依上開規定擬定加徵原定額數10分之1 ，報奉司
    法院92年7月14日（92）院台廳民一字第16361號及92年7月2
    8日（92）院台廳民二字第18915號函核定在案，有臺灣高等
    法院民事訴訟、強制執行費用提高徵收額數標準第2條、第3
    條規定可參（見本院卷第335-337頁），依此計算，本件應
    徵收之裁判費為7,440元，再審原告指摘本院裁判費計算有
    誤，容有誤會。再審原告迄未繳納裁判費，本院裁判費或訴
    狀查詢表可稽（見本院卷第333頁），依前開規定，本件再
    審之訴為不合法，應予駁回。
三、爰裁定如主文。
中　　華　　民　　國　　111 　年　　3 　　月　　21  　日
                  民事第十二庭  
　　　　　　　　　    審判長法　官  陳秀貞
                            法　官  毛彥程
                            法　官  蔡世芳
正本係照原本作成。
不得抗告。
中　　華　　民　　國　　111 　年　　3 　　月　　21　　日
   　　　　　　　　　　　　 書記官  何敏華